臺灣苗栗地方法院民事簡易判決
110年度苗簡字第603號
原      告  渣打國際商業銀行股份有限公司

法定代理人  龐維哲  


訴訟代理人  詹凱傑  
            郭俊良    住○○市○○區○○街000號0樓、000                          號0樓至0樓、00樓至00樓
            張旺順  
被      告  曾國政  

上列當事人間返還消費借貸款事件，本院於民國110年11月24日
言詞辯論終結，判決如下：
　　主  文
被告應給付原告新臺幣76,925元。
被告應給付原告新臺幣38,283元。
訴訟費用（除撤回部分外）由被告負擔。
本判決得假執行。
    事實與理由
壹、程序方面
一、按原告於判決確定前，得撤回訴之全部或一部，但被告已為
    本案之言詞辯論者，應得其同意，民事訴訟法第262條第1 
    項定有明文。查原告原聲明第3項請求被告應給付原告新臺
    幣（下同）70,438元。已於民國110年11月16日具狀撤回，
    有民事補正狀在卷可按（見本院卷第153頁）。且被告於斯
    時尚未到庭為言詞辯論，依前開規定，應准予原告撤回此部
    分之訴。
二、被告經合法通知，未於言詞辯論期日到場，核無民事訴訟法
    第386條所列各款情形，爰依原告之聲請，由其一造辯論而
    為判決。
貳、實體方面：　　
一、原告起訴主張略以：
（一）新竹國際商業銀行股份有限公司於96年7月2日更名為渣打
      國際商業銀行股份有限公司，並概括承受新竹國際商業銀
      行股份有限公司在臺灣分行全部資產、負債及營業，先予
      敘明。
（二）被告於94年2月2日向原告借款120,000元、借款期限至97
      年2月2日止，並有利息及違約金之約定，及簽訂借據。被
      告僅繳至95年9月29日，尚積欠本金76,925元未為清償，
      依借據之約定條款第4條第1項約定借款人如有任何一宗債
      務不依約清償本金時，借款人所負一切債務，視為全部到
      期，因原告內部之規定，轉呆帳後不計利息及違約金，僅
      計算本金，故請求被告清償積欠之本金76,925元。
（三）被告於92年5月7日向原告請領現金卡使用，額度40,000元
      可循環使用，而被告僅繳至95年9月29日，尚積欠本金38,
      283元未為清償，經催討後仍未依約繳款，依約定其債務
      已視為全部到期，因原告內部之規定，轉呆帳後不計息及
      違約金，僅計算本金，故請求被告清償尚積欠之本金38,2
      83元。
（四）前開2筆貸款債權雖轉入呆帳，然經原告自95年2月7日起
      至97年9月18日止定時催收聯繫被告繳款，且多次委外均
      有催收預告通知被告，被告雖多次允諾繳款，惟均未予繳
      納。況被告沒有否認有上開債權債務關係，並曾於99年10
      月9日向原告申請債務協商，已承認上開債務，實無本金
      罹於時效消滅之情事。爰依消費借貸之法律關係，提起本
      訴。
（五）並聲明：⑴被告應給付原告76,925元。⑵被告應給付原告38
      ,283元。　　　　
二、被告則未於言詞辯論期日到場，然具狀陳述如下：
（一）原告於數年前已向被告薪資扣款多次，均無載明金額，實
      有待商確。再原告僅列請求金額，而未列被告返還金額，
      一般停卡後必需繳交部分消費金額始能夠繼續消費，原告
      請求金額差距甚大，所提證據不足佐證。再被告申請之現
      金卡、信用卡額度為30,000至50,000元，與原告請求之金
      額不符。況積欠時日已久，已成自然債務，請求權時效已
      消滅，原告不得再予請求。
（二）並聲明：原告之訴駁回。　　　　
三、得心證之理由：
（一）原告主張之事實，業據其提出與所述相符之借據、風城聯
      名卡＆DEAR卡聯合申請書、交易往來明細查詢、授信歸戶
      查詢作業等件為證（見支付命令卷第9至15、本院卷第59
      至65、91、97至113頁）。又被告對於上開借款並不爭執
      ，僅陳稱原告之請求權因時效而消滅等語。是本院審酌原
      告提出之上開證據，堪信原告此部分之主張為真實。
（二）被告雖以原告並未列出消費金額返款之單據，其請求之證
      據不足等語置辯。惟查，原告業已提出客戶往來明細查詢
      、授信歸戶查詢作業等在卷可按（見本院卷第59至69、91
      至113頁）。已詳細列載被告積欠原告2筆款項還款、扣款
      情形，是被告尚分別積欠原告借款及現金卡款項76,925元
      、38,283元，則被告前開所辯，尚無可採。
（三）被告再以原告請求上開借款，業已時效消滅等語置辯。惟
      查：
　１、按請求權，因十五年間不行使而消滅。消滅時效，因左列
      事由而中斷：⑴請求。⑵承認。⑶起訴。依督促程序，聲請
      發支付命令，與起訴有同一效力。時效中斷者，自中斷之
      事由終止時，重行起算，民法第125條本文、第129條第1
      項、第2項第1款、第137條第1項分別定有明文。
  ２、被告曾於99年10月9日遞交協商申請書給原告，其內容為：
      「茲債務人（曾國政）尚欠數家銀行卡債，常念及精神耗
      損壓力之大，對現階段還清款項能力有障礙難行。現基各
      銀行均執行分配扣薪在案，為此請求各銀行盼惠予還款期
      間免計息，或另協議以最低折數（兩折至三折）分期還本
      金。然人生歲月中風雲變動難測，特此提起協商、惠請回
      覆並請附文現有尚未還清款項明細。感恩之至。新竹商業
      銀行台照　申請人曾國政Z000000000　00年10月9日」有
      協商申請書在卷可按（見本院卷第129頁）。是被告於99
      年10月9日曾向原告承認本件之借款、現金卡債務存在，
      距原告於110年7月22日向本院對被告聲請發支付命令，尚
      未逾15之請求權時效。
　３、綜上所述，原告對被告之本件債權，因被告有前開向原告
      承認債務之情事，致中斷時效，而自中斷之事由終止時，
      重行起算，則本件原告之請求權尚未因時效而消滅，被告
      前開置辯，尚無可採。
（四）按借用人應於約定期限內，返還與借用物種類、品質、數
      量相同之物，民法第478條定有明文。查被告尚積欠原告
      借款及現金卡款項分別為76,925元、38,283元，已如前述
      。從而，原告本於消費借貸、現金卡使用契約之法律關係
      ，請求被告給付76,925元、38,283元之本金，為有理由，
      應予准許。
四、本件係依民事訴訟法第427條第1項規定適用簡易程序所為被
    告敗訴之判決，依同法第389條第1項第3款規定，本院應依
    職權宣告假執行。
五、本件事證已臻明確，兩造其餘攻擊防禦方法及所提證據，經
    核與判決結果不生影響，爰不逐一論述，附此敘明。　　
據上論結，原告之訴為有理由，依民事訴訟法第385條第1項前段
、第78條、第389條第1項第3款，判決如主文。
中　　華　　民　　國　　110 　年　　12　　月　　8 　　日
              苗栗簡易庭  法　官　陳秋錦
以上正本係照原本作成。
如對本判決上訴，須於判決送達後20日內向本院提出上訴狀。
                          書記官　張智揚
中　　華　　民　　國　　110 　年　　12　　月　　8 　　日